臺灣高等法院臺南分院刑事附帶民事訴訟判決
　　　　　　　　　　　　　　　　　　100年度附民字第62號
原　　　告　張淑芳
　　　　　　陳賢順
被　　　告　莊李貴女
上列被告因被訴傷害等案件（本院100年度上易字第286號），原
告對被告提起刑事附帶民事訴訟，請求侵權行為損害賠償，經本
院於民國100年9月14日言詞辯論終結，判決如下：
    主  文
被告應給付原告張淑芳新臺幣萬陸仟佰貳拾元、給付原告陳
賢順新臺幣壹萬伍仟壹佰元，及均自民國一百年六月二十一日起
至清償日止，按週年利率百分之五計算之利息。
原告其餘之訴駁回。
訴訟費用由被告負擔百分之二，餘由原告負擔。
本判決原告勝訴部分得假執行。
原告其餘假執行之聲請駁回。
    事實及理由
一、原告起訴主張：
  (一)被告莊李貴女因不滿原告張淑芳、陳賢順夫妻在臺南市柳營
    區○○○路○段198號前擺設水果攤，竟分別基於傷害之犯
    意，於民國98年11月4日在臺南市柳營區○○○路○段165號
    原告張淑芳之店面及同路段198號原告張淑芳擺設之水果攤
    前，以店內之水果籃丟擲原告張淑芳，又於水果攤前以手拉
    原告張淑芳之頭髮、推其胸口將其推倒在地，造成原告張淑
    芳右手拇指挫傷合併筋膜炎之傷害。嗣復於98年11月5日、
    同年月7日、14日、18日、23日及99年1月30日，均在臺南市
    柳營區○○○路○段198號原告張淑芳擺設之水果攤前，或
    以手抓原告張淑芳頭髮、或將其推倒、或以徒手毆打原告張
    淑芳，造成原告張淑芳受有臉、頭皮、頸挫傷、前臂挫傷、
    左前臂挫傷合併瘀青、頭部外傷併暈眩、胸部挫傷、手磨損
    或擦傷、膝挫傷等傷害。另被告莊李貴女於98年11月23日在
    臺南市柳營區○○○路○段198號原告張淑芳擺設之水果攤
    前，以手抓原告陳賢順頸部方式，造成原告陳賢順受有臉、
    頭皮及頸挫傷、胸壁挫傷之傷害。被告嗣復於99年1月30日
    在前開水果攤對面，以手抓原告陳賢順胸部及生殖器方式傷
    害原告，造成原告陳賢順胸部抓傷、生殖器官挫傷等傷害。
    又被告莊李貴女於98年11月23日基於毀損之犯意，將原告張
    淑芳前開處所之水果攤翻倒，並以腳踩掉落於地之水果，造
    成原告張淑芳所販售之水梨、橘子等水果及攤架鐵腳發生毀
    損結果，被告前開傷害、毀損犯行，經原告提出告訴後經檢
    察官提起公訴，復經原審以99年度易字第1263號刑事判決論
    罪科刑如附表一，本件被告侵權行為事實之舉證，引用刑事
    判決調查所得之證據。
  (二)按因犯罪而受損害之人，於刑事訴訟程序得附帶提起民事訴
    訟，對於被告及依民法應負賠償責任之人，請求回復其損害
    ，請求之範圍依民法之規定，刑事訴訟法第487條定有明文
    。又因故意或過失，不法侵害他人之權利者，負損害賠償責
    任；不法侵害他人之身體、健康者，被害人雖非財產上之損
    害，亦得請求賠償相當之金額，民法第184條第1項前段、第
    195條第1項分別定有明文。
  (三)茲分述原告之損害如下：
  1.原告張淑分部分：
    醫藥費：原告張淑芳因被告之傷害支出必要醫療費用共新
      台幣（下同）6,012元，有單據33紙可證。
    財物損害：原告因被告翻倒水果攤，並以腳踏掉落於地之
      水果，受有攤架3支共1,800元之損害，水果因進貨剛鋪上
      架即遭被告毀損，受有19,490元之損害，有單據3紙可證
      。
    精神慰撫金：原告張淑芳與被告素無間隙，竟遭被告自98
      年起無故多次毆打，且被告時至今日仍未停止對原告之辱
      罵、騷擾，致原告張淑芳不敢至臺南市柳營區○○○路○
      段165號之店面及同路段198號擺設水果攤，並因被告長期
      騷擾致原告張淑芳神經衰弱至神經內科看診，目前更適應
      障礙合併憂鬱焦慮持續在精神科門診治療，精神備極痛苦
      ；而原告為高職畢業，昔日擺設水果攤每月收入可有5萬
      元；爰審酌原告所受傷害、痛苦程度、學識及經濟狀況，
      請求200萬元精神慰撫金，以資慰藉。
  2.原告陳賢順部分:
    醫療費：原告陳賢順因被告之傷害行為支出必要醫療費用
      共計1,000元，有單據6紙為證。
    精神慰撫金：原告陳賢順與被告亦無故舊恩怨，惟被告竟
      長期騷擾原告夫妻，更在大庭廣眾下傷害原告陳賢順之生
      殖器官，使原告陳賢順精神備感痛苦，參酌原告陳賢順係
      大學畢業任職臺糖公司，年薪有逾百萬元收入等經濟狀況
      ，請求被告給付100萬元精神慰撫金，以資撫慰。
  (四)並聲明：被告應給付原告張淑芳2,025,502元、給付原告
    陳順賢1,001,000元，及均自起訴狀繕本送達翌日起至清償
    日止，按週年利率百分之5計算之利息。訴訟費用由被告
    負擔。願供擔保，請准宣告假執行。
二、被告之答辯：
  (一)伊雖曾於附表一所示時間，在臺南市柳營區○○○路○段19
    8號原告張淑芳所經營之水果攤前，與原告張淑芳、陳賢順
    二人發生爭執拉扯，但伊係遭原告張淑芳壓制，並遭原告陳
    賢順拉扯、毆打，且原告夫妻二人亦曾聯手毆打伊，原告的
    傷可能是別人勸架造成的，與伊無關；伊沒有翻倒原告張淑
    芳所擺設之水果攤架，如果有踩踏水果的話，也可能是不小
    心，不是故意的。
  (二)並聲明：駁回原告之訴。
三、兩造不爭執事項及爭執要點如下：
  (一)不爭執事項：
  1.原告張淑芳、陳賢順在臺南市柳營區○○○路○段198號前擺
    設水果攤。而該路段是柳營區○○○街道，公告禁止設攤並
    沒有開放供一般民眾擺攤。
  2.因擺攤之糾紛，原告與被告於附表一所示之時間，在上開水
    果攤前發生爭執、拉扯。
  3.被告莊李貴女於上開起訴書附表二所示之時間，以機車、腳
    踏車或紙蓮花圍放於張淑芳擺設之上開水果攤前。
  4.98年11月23日原告張淑芳之上開水果攤架遭翻倒，部分橘子
    被踩踏。
  5.原告依其所提醫院診斷證明書所示，於臺灣臺南地方法院99
    年度易字第1263號刑事判決附表一所示之時間，受有如附表
    一所示傷害結果之傷害。
  6.原告陳淑芳為高職畢業，工作為擺設水果攤，每月收入約5
    萬元。原告陳賢順為大學畢業，98年間在臺糖公司畜殖事業
    部擔任工程師，每月收入約8萬多元。
  7.被告教育程度為高中畢業，現職為家管，沒有收入。
  (二)爭執事項：
  1.被告對原告張淑芳、陳賢順是否有如附表一所示之傷害行為
    ？
  2.被告是否毀損原告張淑芳所有之攤架、橘子、水梨？
  3.原告張淑芳依侵權行為法律關係請求被告給付下列金額，是
    否有理由：
    醫藥費：6,012元。
    攤架損失：1,800元（每支600元，共受損3支，合計1,800
      元）。
    水果損失:19,490元。（98年10月18日進貨蘋果等16,740
      元、98年11月14日進貨東勢柑2,750元，合計19,490元）
    精神慰撫金：200萬元。
  4.原告陳賢順依侵權行為法律關係請求被告給付下列金額，是
    否有理由：
    醫藥費：1,000元。
    精神慰撫金：100萬元。
四、被告對原告張淑芳、陳賢順是否有如上開起訴書附表一所示
    之傷害行為？
  (一)被告莊李貴女坦承曾於附表一所示時間，在臺南市柳營區○
    ○○路○段198號原告張淑芳所經營之水果攤前，與原告張
    淑芳、陳賢順二人發生爭執拉扯，雖其否認傷害原告行為，
    惟查：
  1.被告對原告之傷害行為，業據原告張淑芳、陳賢順二人於臺
    灣臺南地方法院99年度易字第1263號刑事案件審理時，以證
    人身分到庭作證證述歷歷（張淑芳部分，見上開刑事案卷第
    130頁正面至131頁反面、133頁反面至135頁正面；陳賢順部
    分，見上開刑事案卷第137頁反面至138頁反面、139頁正面
    至140頁正面），且被告確有於99年1月30日，在上開水果攤
    前，出手抓原告張淑芳頭髮，旋又跨越馬路至對面出手抓原
    告陳賢順生殖器等情，亦據證人即當時到場處理員警吳錦昌
    於上開刑事案件偵查及一審法院審理中證述明確（見刑事案
    件偵查卷第38至39頁、一審卷第150頁正、反面），且原告
    張淑芳、陳賢順二人確因遭被告以丟擲水果籃、出手抓拉頭
    髮、推擠、抓生殖器等方式攻擊，而分別受有如附表一所示
    之傷害，亦有行政院衛生署新營醫院出具之診斷證明書共九
    紙在卷可憑（見刑事案件警卷第23至28、37頁、偵查卷第13
    至14頁），此外復有現場相片共12幀在卷可資佐證（見刑事
    案件警卷第42頁左上幀、第46頁左上幀及右上幀、第47頁右
    下幀、第48頁左上幀及右上幀、第48頁左上幀及左下幀、第
    50頁左下幀、右上幀及右下幀、第51頁右幀），與原告主張
    被告對原告二人有上述傷害行為等情相符。
  2.被告雖以前揭情詞置辯，然以被告之年齡、智識程度，被告
    對於以上開方式抓拉原告張淑芳頭髮、原告陳賢順頸部、下
    體等部位，足以致原告二人受有程度不等之傷害乙情，自應
    知之甚明。且依卷附現場照片所示，被告於98年11月23日，
    出手抓拉原告陳賢順衣領（見刑事案件警卷第42頁左上幀、
    第48頁上方二幀、左下幀），可見被告確係基於傷害之犯意
    ，而故意為該傷害行為，被告辯稱並未出手傷人、原告的傷
    可能是別人勸架造成的云云，自不足採信。
  3.依上開證據調查結果，原告主張被告對其有如附表一之傷害
    行為等語，與事實相符，應堪採信。
二、被告是否於98年11月23日在臺南市柳營區○○○路○段198號
    前，毀損張淑芳所販售之橘子、水梨等水果及水果攤之攤架
    ？
  1.毀損橘子部分:
    被告莊李貴女雖否認有何毀損行為，辯稱：伊沒有翻倒張淑
    芳所擺設之水果攤架，如果有踩踏水果的話，也可能是不小
    心的云云。惟查：被告於上開時、地被告以手抬起裝橘子的
    紙箱、翻倒放置於紙箱內之橘子、以腳踩踏原告張淑芳所有
    之橘子、橘子因而破裂受損，有現場照片附於上開刑事案件
    警卷可稽（見警卷第47項左上幀及右上幀、第46頁左下幀及
    右下幀）。被告雖以前揭情詞置辯，然被告苟非出於毀損之
    故意，何以會先出手翻倒紙箱內之橘子、再以腳踩踏被翻倒
    的橘子？再由被告踩踏橘子的現場照片觀之（見警卷第46右
    下幀），照片中雖未能看到被告全部頭部，惟當時被告是彎
    腰、躬著身體，可知其臉部應是朝下，應明確知道地面上有
    橘子，而該照片顯示被告正以腳踩踏地面上的橘子，凡此均
    足證被告確係基於毀損之犯意，而故意踩踏地面上的橘子。
    被告辯稱伊如果有踩踏翻倒在地之水果，也可能是不小心的
    云云，與上開證據不符，自不足採信。
  2.毀損水梨、攤架部分:
    被告否認有毀損水梨、攤架之行為，而原告張淑芳主張被告
    有毀損其水梨之行為，無非以上開刑事案件警卷第43頁之照
    片為證，惟查原告張淑芳所稱現場水梨照片，僅可看出有水
    梨擺放在水果攤上，尚無法證明該水梨有受損情事；另由上
    開刑事案件警卷所附之現場照片所示，原告張淑芳之水果攤
    雖有攤架，惟並無受損情事，此外遍查上開刑事案件全卷證
    據資料，均無證據足證被告有毀損原告張淑芳所有水梨、攤
    架之行為，原告張淑芳亦未能舉證證明被告有此部分之毀損
    行為，是其主張被告有毀損水梨、攤架之侵權行為云云，自
    不足採信。則原告張淑芳請求被告就此部分應負侵權行為損
    害賠償責任，即屬無據。
三、原告請求被告賠償之項目及數額是否正當：
    按因故意或過失，不法侵害他人之權利者，負損害賠償責任
    ；不法侵害他人之身體或健康者，對於被害人因此喪失或減
    少勞動能力或增加生活上之需要時，應負損害賠償責任；不
    法侵害他人之身體、健康、名譽、自由、信用、隱私、貞操
    或不法侵害其他人格法益而情節重大者，被害人雖非財產上
    之損害，亦得請求賠償相當之金額；民法第184條第1項、第
    193條第1項、第195條第1項分別定明文。查本件被告對於原
    告張淑芳、陳賢順有上開傷害行為，並毀損原告張淑芳所有
    之橘子，已如前述，就此部分原告主張被告應依侵權行為法
    律關係，對原告負損害賠償責任，自屬有據。至原告得請求
    損害賠償之範圍，說明如下：
  (一)原告張淑芳請求之項目及數額應否准許，分述如下：
    1.醫藥費用6,012元：
      原告張淑芳主張其因被告本件傷害行為受有傷害，其因治
      療所受之傷害，支出醫療費用6,012元，業據其提出收據
      影本33紙為證，其中行政院衛生署新營醫院編號0000000
      號（日期98年11月5日、科別外科、金額230元）、編號00
      00000號（日期98年11月7日、科別外科、金額330元）、
      編號0000000號（日期98年11月14日、科別外科、金額230
      元）、編號0000000號（日期98年11月18日、科別外科、
      金額130元）、編號0000000號（日期98年11月18日、科別
      外科、金額105元）、編號0000000號（日期、98年11月23
      日、金額230元），其就診日期與被告傷害行為之日期相
      符，且就診科別為外科，而原告張淑芳所受如附表一所示
      之傷害多為擦傷、挫傷等外傷，至外科就診亦屬合理，故
      以上金額合計1,255元之醫療費用應屬必要之醫療費用。
      至於原告張淑芳所提出行政院衛生署新營醫院編號000000
      0號之收據，患者為「陳賢順」，並非原告張淑芳，編號0
      000000號之收據日期100年3月5日距離被告最後一次傷害
      時間99年1月30日已隔一年有餘，均難認係被告之傷害行
      為所致；又其餘曾建昌內小兒科診所、奇美醫院柳營分院
      、私立高雄醫學大學附設中和紀念醫院之收據，部分就診
      日期與被告最後一次傷害時間已相隔一年以上，且上開收
      據所示就診科別或為內小兒科、或為神經內科、婦產部、
      家庭醫學科、神精科、耳鼻喉科、腦神經內科等，部分收
      據則為慢性病處方箋領藥之藥費及藥事服務費，亦難認該
      部分醫療費用之支出與本件原告張淑芳所受之傷害有關或
      必要，自應予以剔除。故原告張淑芳請求醫療費用於1,25
      5元之範圍內尚無不當，逾此部分之請求，則無理由，不
      應准許。
    2.攤架損失1,800元：
      原告張淑芳主張攤架受損，惟為被告所否認，原告張淑芳
      亦未能舉證證明被告有毀損攤架之侵權行為，是其請求被
      告就此部分應負侵權行為損害賠償責任，自屬無據。
    3.水果損失:19,490元：
      原告張淑芳主張被告毀損水梨，惟為被告所否認，原告張
      淑芳亦未能舉證證明被告有毀損水梨之侵權行為，是其請
      求被告被告賠償水梨之損害，即屬無據。原告另請求橘子
      受損，雖據其提出免用統一發票收據2紙為證，其中98年
      10月18日之收據，總價為16,740元，惟其摘要欄記載「蘋
      果、李、水梨、奇異果、柳丁、無子葡萄」，並無橘子，
      難認與原告張淑芳主張橘子受損有關；另98年11月14日收
      據，其內容為「品名東勢柑、數量50斤、單價55元、總價
      2,750元」，惟該收據日期98年11月14日距離被告毀損橘
      子之侵權行為發生時（98年11月23日）有9日，亦難證明
      該2,750元即為原告所受之損害，且依上開刑事案件警卷
      所附現場照片，被告以腳踩踏而毀損之橘子總數為3顆（
      見警卷第46頁左下幀及右下幀），而原告張淑芳於本院10
      0年上易字第286號刑事案件審理時稱:一斤橘子約有3顆、
      當時一斤65元等語，故可認被告毀損3顆橘子，其重量約
      為一斤，依當時橘子市價一斤65元計算，原告張淑芳就此
      部分之損害應為65元。原告張淑芳請求橘子損害於65元之
      範圍內尚無不當，逾此部分之請求，則無理由，不應准許
      。
    4.精神慰撫金200萬元：
      按慰撫金之賠償須以人格權遭遇侵害，使精神上受有痛苦
      為必要，其核給之標準固與財產上損害之計算不同，然非
      不可斟酌雙方身分資力與加害程度，及其他各種情形核定
      相當之數額（最高法院51年台上字第223號判例參照）。
      查本件原告張淑芳因被告之傷害行為受有如附表一所示之
      傷害，精神上受有痛苦，原告張淑芳請求精神慰撫金，洵
      屬有據。本院審酌被告先後七次傷害原告張淑芳之行為，
      造成如附表一所示之傷害，而原告張淑芳為高職畢業，工
      作為擺設水果攤，每月收入約5萬元，名下有房屋、土地
      及投資各1筆；被告教育程度為高中畢業，現職為家管，
      沒有收入，名下無財產等情，業據兩造陳明在卷，並經本
      院依職權調閱兩造所得及財產資料，有兩造稅務電子閘門
      財產所得調件明細表附卷可稽，本院依原告張淑芳及被告
      之身分、教育程度、經濟能力、社會地位及原告張淑芳受
      之傷害程度等情，認原告張淑芳請求慰撫金於35,000元之
      範圍內尚無不當，逾此部分之請求，則無理由，應予駁回
      。
    3.合計原告張淑芳得請求之數額為36,320元【計算式：1,25
      5元（醫藥費用）＋65元（橘子受損費用）＋35,000元（
      精神慰撫金）＝36,320元】。
  (二)原告陳賢順請求之項目及數額應否准許，分述如下：
    1.醫藥費用1,000元：
      原告陳賢順主張其因被告本件傷害行為受有傷害，其因治
      療所受之傷害，支出醫療費用1,000元，業據其提出收據
      影本6紙為證，其中行政院衛生署新營醫院編號0000000號
      （日期98年11月23日、科別外科、金額100元），其日期
      與被告傷害如附表一編號6行為之日期相符，且就診科別
      為外科，而原告陳賢順二次所受之傷害為:臉、頭皮及頸
      之挫傷、胸壁挫傷（98年11月23日）、胸部抓傷、生殖器
      挫傷（99年1月30日），故上開金額100元之醫療費用應屬
      原告陳賢順98年11月23日受傷必要之醫療費用。至於原告
      陳賢順所提出曾建昌內小兒科診所99年10月11日、99年10
      月14日之收據、奇美醫院柳營分院99年9月3日、99年12月
      10日之收據，距離被告傷害行為時（98年11月30日、99年
      1月30日）相隔至少7個月以上，而原告陳賢順所受上述傷
      害多為挫傷、抓傷等，其傷勢並不重，難認有長時間治療
      之必要，是其雖提出曾建昌內小兒科診所99年10月11日、
      99年10月14日之收據、奇美醫院柳營分院99年9月3日、99
      年12月10日之收據，惟依上說明，難認該部分醫療費用之
      支出與本件原告陳賢順所受之傷害有關或必要，自應予以
      剔除。故原告陳賢順請求醫療費用於100元之範圍內尚無
      不當，逾此部分之請求，則無理由，不應准許。
    2.精神慰撫金100萬元：
      查本件原告陳賢順因被告之傷害行為受有如附表編號6、7
      所示之傷害，精神上受有痛苦，原告陳賢順請求精神慰撫
      金，洵屬有據。本院審酌被告先後二次傷害原告陳賢順之
      行為，造成如附表一編號6、7所示之傷害，而原告陳賢順
      為大學畢業，98年間在臺糖公司畜殖事業部擔任工程師，
      每月收入約8萬多元，名下有房屋、土地多筆及汽車一部
      ；被告教育程度為高中畢業，現職為家管，沒有收入，名
      下無財產等情，業據兩造陳明在卷，並經本院依職權調閱
      兩造所得及財產資料，有兩造稅務電子閘門財產所得調件
      明細表附卷可稽，本院依原告陳賢順及被告之身分、教育
      程度、經濟能力、社會地位及原告陳賢順受之傷害程度等
      情，認原告陳賢順請求慰撫金於15,000元之範圍內尚無不
      當，逾此部分之請求，則無理由，應予駁回。
    3.合計原告陳賢順得請求之數額為15,100元【計算式：100
      元（醫藥費用）＋15,000元（精神慰撫金）＝15,100元】
四、按給付無確定期限者，債務人於債權人得請求給付時，經其
    催告而未為給付，自受催告時起，負遲延責任；其經債權人
    起訴而送達訴狀，或依督促程序送達支付命令，或為其他相
    類之行為者，與催告有同一之效力；遲延之債務，以支付金
    錢為標的者，債權人得請求依法定利率計算之遲延利息；應
    付利息之債務，其利率未經約定，亦無法律可據者，週年利
    率為百分之5；民法第229條第2項、第233條第1項前段及第
    203條定有明文。經查，本件損害賠償之債並無確定給付期
    限，是以起訴狀繕送本之送達代替催告者，債務人雖於受催
    告之日起即負遲延責任，惟法定遲延利息之給付期間，既係
    以「日」定期間，參諸民法第120條第2項規定，其始日（即
    催告日）自不算入，是債務人所負遲延利息給付義務之起算
    日，自應自起訴狀繕本送達之翌日起算。原告請求自起訴狀
    繕本送達之翌日（即100年6月21日）起依法定利率計算之遲
    延利息，自為法之所許。
五、綜上，原告本於侵權行為之法律關係，請求被告應依序分別
    給付原告張淑芳36,320元、原告陳賢順15,100元，及均自起
    訴狀繕本送達被告之翌日(即100年6月21日）起均至清償日
    止，按週年利率百分之5計算之利息，為有理由，應予准許
    。至原告逾前開範圍所為請求，為無理由，均應予駁回。
六、按各當事人一部勝訴、一部敗訴者，其訴訟費用，由法院酌
    量情形，命兩造以比例分擔或命一造負擔，或命兩造各自負
    擔其支出之訴訟費用；民事訴訟法第79條定有明文。本院審
    酌前開判決結果，認本件訴訟費用以由被告負擔100分之2，
    餘由原告負擔為適當，爰依前揭規定，確定如主文第3項所
    示。
七、原告雖聲請願供擔保請准宣告假執行，惟就本判決原告勝訴
    部分，所命給付之金額未逾50萬元，依民事訴訟法第389條
    第1項第5款之規定，應依職權宣告假執行。至於原告敗訴部
    分，其假執行之聲請，已失所附麗，應予駁回。
八、據上論結，本件原告之訴為一部有理由，一部無理由，依刑
    事訴訟法第490條、第502條，民事訴訟法第79條、第85條第
    1項前段、第389條第1項第5款，判決如主文。
中    華    民    國   100    年    9     月    28    日
                  刑事第七庭    審判長法  官  李文福
                                      法  官  陳顯榮
                                      法  官  翁金緞
以上正本證明與原本無異。
如不服本判決應於收受送達後10日內向本院提出上訴書狀，其未
敘述上訴理由者，並得於提起上訴後10日內向本院補提理由書（
均須按他造當事人之人數附繕本）「切勿逕送上級法院」。
                                      書記官  林佳瑩
中    華    民    國   100    年    9     月    28    日
┌─────────────────────────────────────┐
│【附表一】                                                                │
├──┬────┬──────┬───────┬─────┬────────┤
│編號│  時間  │    地點    │   傷害行為   │ 傷害結果 │罪名及宣告刑    │
├──┼────┼──────┼───────┼─────┼────────┤
│1   │98年11月│臺南市柳營區│先於左列所示張│造成張淑芳│莊李貴女犯傷害罪│
│    │4日     │中山西路二段│淑芳之店面內，│受有右手拇│，處拘役貳拾日，│
│    │        │165 號張淑芳│以店內水果籃丟│指挫傷合併│如易科罰金，以新│
│    │        │之店面及同路│擲張淑芳，繼之│筋膜炎之傷│臺幣壹仟元折算壹│
│    │        │段198號張淑 │又接續於左列水│害        │日。            │
│    │        │芳擺設之水果│果攤前，以手拉│          │                │
│    │        │攤前        │張淑芳之頭髮、│          │                │
│    │        │            │推其胸口、將其│          │                │
│    │        │            │推倒在地      │          │                │
├──┼────┼──────┼───────┼─────┼────────┤
│2   │98年11月│臺南市柳營區│手捉張淑芳之頭│造成張淑芳│莊李貴女犯傷害罪│
│    │5日     │中山西路二段│髮，將其推倒在│受有臉、頭│，處拘役貳拾日，│
│    │        │198 號張淑芳│地            │皮及頸之挫│如易科罰金，以新│
│    │        │擺設之水果攤│              │傷、前臂挫│臺幣壹仟元折算壹│
│    │        │前          │              │傷之傷害  │日。            │
├──┼────┼──────┼───────┼─────┼────────┤
│3   │98年11月│臺南市柳營區│手拉張淑芳之頭│造成張淑芳│莊李貴女犯傷害罪│
│    │7日     │中山西路二段│髮等動作      │受有左前臂│，處拘役貳拾日，│
│    │        │198 號張淑芳│              │挫傷合併瘀│如易科罰金，以新│
│    │        │擺設之水果攤│              │青、頭部外│臺幣壹仟元折算壹│
│    │        │前          │              │傷併暈眩之│日。            │
│    │        │            │              │傷害      │                │
├──┼────┼──────┼───────┼─────┼────────┤
│4   │98年11月│臺南市柳營區│手拉張淑芳之頭│造成張淑芳│莊李貴女犯傷害罪│
│    │14日    │中山西路二段│髮、推倒張淑芳│受有臉、頭│，處拘役貳拾日，│
│    │        │198 號張淑芳│              │皮及頸之挫│如易科罰金，以新│
│    │        │擺設之水果攤│              │傷、胸壁挫│臺幣壹仟元折算壹│
│    │        │前          │              │傷、手磨損│日。            │
│    │        │            │              │或擦傷、膝│                │
│    │        │            │              │挫傷之傷害│                │
├──┼────┼──────┼───────┼─────┼────────┤
│5   │98年11月│臺南市柳營區│手拉張淑芳之頭│造成張淑芳│莊李貴女犯傷害罪│
│    │18日    │中山西路二段│髮、推倒張淑芳│受有雙側膝│，處拘役貳拾日，│
│    │        │198 號張淑芳│              │挫傷合併多│如易科罰金，以新│
│    │        │擺設之水果攤│              │發性表淺擦│臺幣壹仟元折算壹│
│    │        │前          │              │傷之傷害  │日。            │
├──┼────┼──────┼───────┼─────┼────────┤
│6   │98年11月│臺南市柳營區│徒手毆打張淑芳│造成張淑芳│莊李貴女犯傷害罪│
│    │23日    │中山西路二段│              │受有臉、頭│，處拘役貳拾日，│
│    │        │198 號張淑芳│              │皮及頸之挫│如易科罰金，以新│
│    │        │擺設之水果攤│              │傷之傷害  │臺幣壹仟元折算壹│
│    │        │前          │              │          │日。            │
│    │        │            ├───────┼─────┼────────┤
│    │        │            │手捉陳賢順之頸│造成陳賢順│莊李貴女犯傷害罪│
│    │        │            │部            │受有臉、頭│，處拘役貳拾日，│
│    │        │            │              │皮及頸之挫│如易科罰金，以新│
│    │        │            │              │傷、胸壁挫│臺幣壹仟元折算壹│
│    │        │            │              │傷之傷害  │日。            │
├──┼────┼──────┼───────┼─────┼────────┤
│7   │99年 1月│臺南市柳營區│手拉張淑芳之頭│造成張淑芳│莊李貴女犯傷害罪│
│    │30日    │中山西路二段│髮、以手推張淑│受有臉、頭│，處拘役貳拾日，│
│    │        │198 號張淑芳│芳            │皮及頸之挫│如易科罰金，以新│
│    │        │擺設之水果攤│              │傷之傷害  │臺幣壹仟元折算壹│
│    │        │前          │              │          │日。            │
│    │        ├──────┼───────┼─────┼────────┤
│    │        │上開水果攤對│手捉陳賢順之生│造成陳賢順│莊李貴女犯傷害罪│
│    │        │面          │殖器、胸部    │受有胸部抓│，處拘役貳拾日，│
│    │        │            │              │傷、生殖器│如易科罰金，以新│
│    │        │            │              │官挫傷等傷│臺幣壹仟元折算壹│
│    │        │            │              │害        │日。            │
└──┴────┴──────┴───────┴─────┴────────┘
┌─────────────────────────────────────┐
│【附表二】                                                                │
├──┬────────┬─────────────────────────┤
│編號│   時   間      │    方       式                                   │
├──┼────────┼─────────────────────────┤
│1   │98年11月7日     │ 以機車及腳踏車圍住張淑芳水果攤之週圍             │
├──┼────────┼─────────────────────────┤
│2   │98年11月12日    │ 以機車及腳踏車圍住張淑芳水果攤之週圍             │
├──┼────────┼─────────────────────────┤
│3   │98年11月15日    │ 以機車及腳踏車圍住張淑芳水果攤之週圍             │
├──┼────────┼─────────────────────────┤
│4   │98年12月11日    │ 以紙蓮花及腳踏車圍住張淑芳水果攤之週圍           │
└──┴────────┴─────────────────────────┘